

## **CONTATTO**

- **(C)** 331 32 57 047
- g.sampognaro@hotmail.com
- https://www.linkedin.com/in/giova nni-sampognaro-b8b95927a/

### **PROFILO**

Sono un professionista appassionato delle tecnologie dell'informazione con un forte interesse per l'apprendimento continuo e l'adattamento alle sfide in evoluzione nel campo dell'IT. Con una formazione solida e competenze acquisite in diversi ruoli, sono preparato a contribuire in modo significativo a qualsiasi organizzazione che ricerchi una persona motivata e orientata ai risultati. La mia esperienza include assistenza tecnica, marketing e vendite, che mi hanno fornito una prospettiva completa sulla tecnologia e sui processi aziendali.

## LINGUE

Inglese - B1

# Giovanni Sampognaro

TECNICO INFORMATICO, IT

# **ESPERIENZA LAVORATIVA**

Tecnico Informatico, IT: 2022 - 2023

Durante la mia esperienza come Tecnico Informatico IT presso St&t Comunicazioni, ho acquisito competenze significative nella gestione e nella manutenzione di sistemi informatici e reti.

# Responsabile del marketing: 2021 - 2022

Durante il mio incarico come Responsabile del Marketing presso Livexenon.com, ho giocato un ruolo chiave nella pianificazione, nell'implementazione e nella gestione delle strategie di marketing.

Addetto alle vendite: 2013 - 2019

Durante il mio impiego come Addetto alle Vendite presso Supermercato Decò, ho svolto un ruolo fondamentale nell'offrire un servizio clienti eccezionale e nel contribuire al successo dell'azienda.

### **FORMAZIONE**

Attestato Tecnico Informatico, IT: 2022 - 2023 Livello 5 EOF

**Diploma di scuola superiore: 2004 - 2009** Liceo Scientifico Tecnologico